臺灣高雄地方法院刑事判決　　　　　　　95年度易字第2073號
公　訴　人　臺灣高雄地方法院檢察署檢察官
被　　　告　甲○○
　　　　　　　　　　（現羈押於高雄看守所）
上列被告因傷害等案件，經檢察官提起公訴（95年度偵字第2199
5 號），本院判決如下：
    主  文
甲○○損壞他人之狗籠，足以生損害於他人，處拘役肆拾日，如
易科罰金，以新臺幣壹仟元折算壹日。又傷害人之身體，處拘役
伍拾日，如易科罰金，以新臺幣壹仟元折算壹日。應執行拘役捌
拾日，如易科罰金，以新臺幣壹仟元折算壹日。又以加害生命、
身體及財產之事，恐嚇他人，致生危害於安全，處有期徒刑參月
，如易科罰金，以新臺幣壹仟元折算壹日。
    事  實
一、甲○○與乙○○係鄰居，雙方因細故素有嫌隙。於民國95年
    7 月21日15時20分許，因雙方飼養之犬隻互咬而發生爭執。
    甲○○返家後心有不甘，竟基於毀損之犯意，於同日時30分
    許，手持其所有鐵管1 支至高雄縣茄萣鄉○○街15巷29號乙○○與父母丙○○、黃丁○○之住處後方，以鐵管損壞乙○○所有之狗籠1 個，足生損害於乙○○。乙○○、丙○○與
    黃丁○○見狀上前攔阻，甲○○復基於傷害之犯意，以前開
    鐵管毆打乙○○，致乙○○右手受有2 處鈍挫傷。嗣甲○○
    另基於基於恐嚇危害安全之犯意，向在場之乙○○、丙○○
    、黃丁○○3 人恫稱：「要放火燒你家」等語，以此加害生
    命、身體及財產之事恐嚇乙○○、丙○○與黃丁○○，使乙○○、丙○○與黃丁○○因而心生畏懼，致生危害於安全。
二、案經乙○○訴由高雄縣政府警察局湖內分局報請臺灣高雄地
    方法院檢察署檢察官偵查起訴。
    理  由
壹、關於本件證據能力之意見：
一、按被告以外之人於審判外之言詞或書面陳述，除法律有規定
    者外，不得作為證據，刑事訴訟法第159 條第1 項定有明文
    。又被告以外之人於審判外之陳述，雖不符前4 條之規定，
    而經當事人於審判程序同意作為證據，法院審酌該言詞陳述
    或書面陳述作成時之情況，認為適當者，亦得為證據，刑事
    訴訟法第159 條之5 第1 項亦定有明文。本件證人乙○○、
    丙○○、黃丁○○於警詢中之陳述，為被告以外之人於審判
    外之言詞陳述，而公訴人、被告，就上開言詞陳述，未於本
    院審理過程中聲明異議，並同意作為證據，本院復審酌前開
    言詞及書面陳述作成時之情況均屬正常，且與本案相關之待
    證事實具有關連性，認適當作為證據，依前開刑事訴訟法第
    159 條之5 第1 項之規定，認上開陳述具有證據能力。
二、按刑事訴訟法規定檢察官代表國家偵查犯罪、實施公訴，依
    法其有訊問被告、證人及鑑定人之權，證人、鑑定人且須具
    結，而實務運作時，偵查中檢察官向被告以外之人所取得之
    陳述，原則上均能遵守法律規定，不致違法取供，其可信性
    極高，是被告以外之人於偵查中向檢察官所為之陳述，除顯
    有不可信之情況者外，得為證據，刑事訴訟法第159 條之1
    第2 項定有明文。本件證人乙○○95年9 月15日於偵查中之
    供述；證人丙○○95年9 月15日於偵查中之供述；證人黃丁○○95年9 月15日於偵查中之供述，均屬審判外之陳述，除
    法律另有規定者外，原不得做為證據。惟查證人乙○○、丙○○、黃丁○○經臺灣高雄地方法院檢察署檢察官依法傳訊
    ，由檢察官告知具結義務及偽證罪之處罰、依法具結後而為
    陳述，此有卷附偵訊筆錄及證人結文在卷可參。且此部分亦
    未經檢察官、被告抗辯有何不具證據能力之情形，並同意作
    為本案證據，又並無顯然不可信之情況，揆諸首揭規定，證
    人乙○○、丙○○、黃丁○○前開95年9 月15日於偵查中所
    為之陳述，應認具有證據能力。
貳、實體部分：
一、訊據被告甲○○對於上開損壞乙○○之狗籠、傷害乙○○身
    體之犯罪事實均坦承不諱，核與證人乙○○、丙○○、黃丁○○於警詢及偵查中證述相符，並有告訴人乙○○之台南市
    立醫院診斷證明書、告訴人乙○○受傷照片4 張、狗籠遭損
    壞照片2 張等在卷可稽，被告之自白與事實相符，應堪採為
    認定事實之證據。被告毀損、傷害犯行堪以認定，應予依法
    論科。
二、訊據被告矢口否認有何恐嚇之犯行，並辯稱：之前與乙○○
    爭吵時，曾經口氣不好，但95年7 月21日當天我沒有恐嚇她
    云云。惟查：
（一）被告於上揭時地，向乙○○、丙○○、黃丁○○3 人恫稱
      ：「要放火燒你家」等語乙節，業據證人乙○○、丙○○
      、黃丁○○於警詢中證述綦詳，核均與渠3 人於9 月15日
      偵訊時證述情節符合。復衡以證人乙○○、丙○○、黃丁○○證述前均有具結表示願負偽證罪責，以擔保其證言之
      可靠，足認乙○○、丙○○、黃丁○○之上開證言，堪可
      信實。
（二）況被告亦自承於上揭時地對乙○○起爭執而為傷害、毀損
      犯行等情，則於爭執、吵架之情況，被告基於情緒激憤對
      被害人為上開恐嚇言語，亦為情理之常，益徵證人乙○○
      、丙○○、黃丁○○所述為事實。
（三）綜上，足認被告所辯為卸責之詞，無足採信，本案事證明
      確，被告犯行，洵堪認定。
三、核被告所為，係犯刑法第354 條之毀損他人物品罪；刑法第
    277 條第1 項傷害罪；刑法第305 條之恐嚇危害安全罪。又
    被告恐嚇犯行係以一行為恐嚇乙○○、丙○○、黃丁○○3
    人，為想像競合犯，應依刑法第55條規定論以一恐嚇危害安
    全罪。被告所犯上開3 罪，犯意各別，行為互異，應予分論
    併罰。爰審酌被告為成年人，應知處事需以成熟理性方式解
    決，詎僅因細故即毆打告訴人乙○○洩憤，復毀損告訴人之
    財物，使告訴人受有身體、精神及財產上傷害，更以危害人
    之生命、身體及財產之言語恐嚇被害人，造成被害人精神上
    之恐懼，致使彼等身陷可能遭受被告報復之恐懼中，嚴重擾
    亂社會安寧秩序，及迄今尚未達成和解，賠償所受損害，參
    以其犯後坦承毀損、傷害犯行，惟猶矯詞否認恐嚇犯行，及
    其犯罪之手段、所生危害、平日素行等一切情狀，分別量處
    如主文所示之刑，另就拘役部分定應執行之刑，並考量其教
    育程度、經濟能力等情狀，均各諭知易科罰金之折算標準，
    以資懲儆。至被告用以損壞乙○○狗籠及毆打乙○○之鐵管
    1 支，為被告所有供犯毀損罪及傷害罪所用之物，此經被告
    陳明在卷，惟未據扣案，為免將來執行困難，爰不予宣告沒
    收。
據上論斷，應依刑事訴訟法第299 條第1 項前段，刑法第277 條
第1 項、第305 條、第354 條、第55條、第51條第6 款、第41條
第1 項前段，刑法施行法第1 條之1 ，判決如主文。
如不服本判決，得自收受送達之日起10日內，向本院提起上訴。
本案經檢察官高嘉惠到庭執行職務。
中　　華　　民　　國　　96　　年　　2 　　月　　27　　日
              刑事第四庭  審判長法　官　林意芳
                                法  官  陳明呈
                                法  官  陳振嘉
以上正本證明與原本無異。
如不服本判決，應於收受送達後10日內向本院提出上訴書狀。
中　　華　　民　　國　　96　　年　　2 　　月　　27　　日
　　　　　　　　　　　　　　　  書記官  曾秀鳳
附錄法條：
刑法第277條第1項
傷害人之身體或健康者，處 3 年以下有期徒刑、拘役或 1 千元
以下罰金。
刑法第305條
以加害生命、身體、自由、名譽、財產之事，恐嚇他人致生危害
於安全者，處2 年以下有期徒刑、拘役或3 百元以下罰金。
刑法第354條
毀棄、損壞前2 條以外之他人之物或致令不堪用，足以生損害於
公眾或他人者，處2 年以下有期徒刑、拘役或5 百元以下罰金。
